臺灣高等法院高雄分院刑事判決　　　　　　　　　九十一年度上易字第一四五九號
　　上　訴　人　台灣屏東地方法院檢察署檢察官
　　上　訴　人
　　即　被　告　乙○○
右上訴人因被告竊盜案件，不服台灣屏東地方法院九十一年度易字第五五二號中華民
國九十一年九月十八日第一審判決（起訴案號：台灣屏東地方法院檢察署九十一年度
偵字第二六九八號），提起上訴，本院判決如左：
    主  文
上訴駁回。
    事實及理由
一、本案經本院審理結果，認第一審判決認事用法及量刑均無不當，應予維持，並引
    用第一審判決書記載之事實、證據及理由（如附件）。
二、公訴人上訴意旨略以：被告乙○○犯後未坦承，且傾力誣陷他人，犯後態度惡劣
    ，又被告曾有竊盜前科，復於九十一年五月十四日連續竊盜，足見被告有犯罪習
    慣，恃以為生，自應依竊盜犯贓物犯保安處分條例規定諭知強制工作。
三、上訴人即被告乙○○（下稱被告）上訴意旨以：被告係於九十一年五月十四日上
    午一時許，在屏東縣新埤鄉○○村○○路五十九之三號房屋前，見丙○○所有之
    車號Ｄ四－四七七０號廂型小客車車燈未關，乃好意進入欲告知車主，並未進入
    車內，被害人丙○○指訴被告已進入車內竊車，尚有不實。又被告戶籍所在之屏
    東縣新埤鄉○○村○○路一號房屋已經拆除，被告均未返回戶籍所在地，即不可
    能在屏東縣新埤鄉○○路三號三合院房舍前廣場，竊取甲○○所有之車號ＰＩＩ
    －八０六號機車。然屏東縣警察局潮州分局餉潭派出所員警未依法訊問被告及錄
    音，竟二次自行製作警訊筆錄及偽造被告簽名，而後強拉被告手蓋指印，另被告
    因受誤解竊車，曾遭人毆打致精神恍忽，故在屏東地方法院檢察署無法回答，被
    告實無竊盜犯行等語。
四、經查：
    (一)被告於九十一年五月十四日上午三時三十分許，在屏東縣新埤鄉○○村○○路
      五十九之三號丙○○住處前，持甲○○所有之ＰＩＩ－八０六號機車鑰匙開啟
      丙○○所有之Ｄ四－四七七０號廂型小客車車門，進入車內及打開車燈等事實
      ，業據被告於警訊供承不諱，核與被害人丙○○於警訊、原審及調查中指訴相
      符，並有被告遺留在被害人丙○○車內之鑰匙一串扣案可佐。再屏東縣警察局
      潮州分局餉潭派出所員警係於九十一年五月十四日上午三時五十分許，接獲通
      報而前往丙○○住處一節，有執勤報告書、報告單及工作紀錄簿影本在卷可稽
      。另被告於九十一年五月十四日上午六時所為第一次警訊筆錄，有關被告如何
      進入車內及如何遭發現，業據全程連續錄音，筆錄內所載之被告陳述與錄音之
      內容相符，且被告於訊問過程，對答清楚，言語正常，並無強暴、脅迫、利誘
      、詐欺、疲勞訊問或其他不正之方法，已經本院勘驗警訊錄音帶無訛，而觀諸
      被告於警訊筆錄之簽名，互核被告在本院訊問筆錄之簽名，其筆勢相同，足認
      係被告所親簽。從而，被告空言辯稱係於九十一年五月十四日上午一時許，在
      被害人丙○○住處前，但未進入車內，及員警未依法訊問被告及錄音，係員警
      自行製作警訊筆錄及偽造被告簽名，而後強拉被告手蓋指印等語，其後復於本
      院辯稱警訊錄音帶係經由剪接得來等語，均無可採。被告此部分竊盜未遂犯行
      ，應已明確。至被告以另有阿婆看見其未進入被害人丙○○車內，請求訊問該
      阿婆，然被告此部分事證已明，自無再訊之必要。
    (二)被告於九十一年五月十四日上午三時許，在屏東縣新埤鄉○○路三號三合院房
      舍前廣場，竊取甲○○所有之車號ＰＩＩ－八０六號機車之事實，業據被告於
      警訊供承在卷，並有鑰匙一串扣案可佐。又參以被害人甲○○所有上開機車係
      遭竊取一節，已經被害人甲○○於警訊指訴明確，並有贓物認領保管單一紙附
      卷可稽，再扣案鑰匙一串係被害人甲○○所有，而遭被告遺留在被害人丙○○
      車內之情，亦經被害人甲○○、丙○○證述屬實。另被告於九十一年五月十四
      日上午十時五十分所為第二次警訊筆錄，業據全程連續錄音，筆錄內所載之被
      告陳述與錄音之內容相符，且被告於訊問過程，對答清楚，言語正常，甚且與
      員警爭執機車號牌讀法，並無強暴、脅迫、利誘、詐欺、疲勞訊問或其他不正
      之方法，已經本院勘驗警訊錄音帶無訛，而觀諸被告於警訊筆錄之簽名，互核
      被告在本院訊問筆錄之簽名，其筆勢相同，足認係被告所親簽。況證人即員警
      陳榮松於原審復證述被告係在自由意志下承認竊取機車等語明確。從而，被告
      空言辯稱員警未依法訊問被告及錄音，係員警自行製作警訊筆錄及偽造被告簽
      名，而後強拉被告手蓋指印等語，其後復於本院辯稱警訊錄音帶係經由剪接得
      來等語，均無可採。被告此部分竊盜既遂犯行，應堪認定。至被告請求訊問證
      人張鳳恩，資以證明被告並無竊車之必要，然證人張鳳恩於本院已證述與被告
      並無深交，無法證明被告是否有竊車必要等語，自無從據為有利被告之認定。
    (三)按刑法上之習慣犯，與累犯、連續犯之性質有別，必須有具體之事實，足資證
      明行為人有犯罪之惡習及慣行，始有習慣犯規定之適用，並非一有累犯或連續
      犯之情形，即可認為有犯罪之習慣（最高法院五十四年度台上字第三０四一號
      判決可資參照）。本件被告雖於八十七年間因竊盜案件，經法院判處有期刑五
      月，緩刑三年確定，另於八十九年間因竊盜、恐嚇取財案件，經法院分別判處
      有期刑一年、一年二月，應執行有期刑二年確定，甫於九十一年五月七日假釋
      出獄，有台灣高等法院被告全國前案紀錄表在卷足憑，旋於九十一年五月十四
      日再犯本件竊盜罪，但並無其他積極具體之事證，足證被告有犯罪之惡習及慣
      行，自難認被告有犯罪之習慣。
五、原審判決以被告犯行明確，並審酌被告素行不佳，貪圖一己便利而竊盜，犯後猶
    飾詞否認，不知悔過，及犯罪所生之損害等一切情狀，量處有期徒刑一年二月。
    原判決認事用法核無違誤，量刑亦屬相當。檢察官上訴意旨以被告應依竊盜犯贓
    物犯保安處分條例規定諭知強制工作，被告上訴意旨辯稱未犯罪，均無理由，應
    予駁回。
據上論斷，應依刑事訴訟法第三百六十八條、第三百七十三條，判決如主文。
本案經檢察官沈紹嘉到庭執行職務。
中      華      民      國    九十一    年    十二      月十      日
                              臺灣高等法院高雄分院刑事第一庭
                                  審判長法官  曾永宗
                                        法官  邱永貴
                                        法官  郭玫利
右正本證明與原本無異。
不得上訴。
                                  法院書記官  鄭靜芳
中    華    民    國      九十一      年      十二      月    十一    日
附錄本件論罪科刑法條
刑法第三百二十條：
意圖為自己或第三人不法之所有，而竊取他人之動產者，為竊盜罪，處五年以下有期
徒刑、拘役或五百元以下罰金。
意圖為自己或第三人不法之利益，而竊佔他人之不動產者，依前項之規定處斷。
前二項之未遂犯罰之。
